【裁判字號】    98,訴,448
【裁判日期】    980525
【裁判案由】    毒品危害防制條例
【裁判全文】
臺灣基隆地方法院刑事判決               98年度訴字第448號
公  訴  人  臺灣基隆地方法院檢察署檢察官
被      告  甲○○
                    （現於臺灣基隆看守所另案羈押中）
上列被告因毒品危害防制條例案件，經檢察官提起公訴（98年度
毒偵字第569號），因被告於準備程序中為有罪之陳述，經本院
合議庭裁定由受命法官獨任行簡式審判程序，判決如下：
    主  文
甲○○施用第一級毒品，累犯，處有期徒刑捌月，扣案之第一級
毒品海洛因壹包（驗餘淨重零點玖公克）併同無法析離之包裝袋
壹只，沒收銷燬之；又施用第二級毒品，累犯，處有期徒刑肆月
，扣案之吸食器壹組、玻璃管球壹個均沒收。應執行有期徒刑拾
月，扣案之第一級毒品海洛因壹包（驗餘淨重零點玖公克）併同
無法析離之包裝袋壹只，沒收銷燬之，扣案之吸食器壹組、玻璃
管球壹個均沒收。
    事  實
一、甲○○前因施用毒品案件，經觀察、勒戒後，認無繼續施用
    毒品之傾向，於民國95年2月21日執行完畢釋放，並由臺灣
    基隆地方法院檢察署檢察官以95年度毒偵字第268號為不起
    訴處分確定。復因施用第一級、第二級毒品案件，經本院以
    95年度訴字第473號判決分別判處有期徒刑9月及4月、應執
    行有期徒刑1年確定；再因施用第一級、第二級毒品案件，
    經臺灣高等法院以95年度上訴字第4804號判決分別判處有期
    徒刑1年及6月、應執行有期徒刑1年4月確定，上開二罪並經
    減刑為應執行有期徒刑1年1月確定；又因施用第一級毒品案
    件，經本院以96年度訴字第557號判決判處有期徒刑10月，
    並經減刑為有期徒刑5月確定，甫於97年8月17日執行完畢。
    另因施用第一級、第二級毒品案件，經本院以98年度訴字第
    344號判決判處應執行有期徒刑1年8月（尚未確定）。詎其
    猶不知悔改，復基於施用第一級毒品之犯意，於98年3月11
    日晚上7、8時許，在基隆市○○區○○街163號11樓住處，
    以將海洛因摻入香菸內點燃後吸食之方式，施用第一級毒品
    海洛因1次。其又另基於施用第二級毒品之犯意，於同年3月
    11日下午5、6時許，在上開住處內，施用第二級毒品甲基安
    非他命1次。為警於98年3月11日晚上9時45分許，在上揭處
    所查獲，並扣得海洛因1包（淨重0.9公克）、吸食器1組、
    玻璃管球1個、塑膠鏟4支、塑膠勺1支、電子磅秤1台、分裝
    袋75只及葡萄糖16包等物。
二、案經基隆市警察局移送臺灣基隆地方法院檢察署檢察官偵查
    起訴。
    理  由
一、前揭事實，業據被告於本院審理時坦承不諱，而被告為警查
    獲後所採集之尿液檢體，經送請檢驗，結果均呈海洛因之嗎
    啡陽性反應（由於海洛因在人體內會代謝成嗎啡，因此涉嫌
    海洛因之吸食者，係檢驗其尿液中之嗎啡反應）、甲基安非
    他命陽性反應，此有臺灣尖端先進生技醫藥股份有限公司濫
    用藥物檢驗報告、基隆市警察局刑警大隊偵辦毒品案件尿液
    檢體對照表各1份附卷可稽，另有現場照片12幀附卷可參。
    又扣案之白粉1小包，經送法務部調查局濫用藥物實驗室鑑
    定結果，認該白粉確含第一級毒品海洛成分，淨重0.9公克
    ，此有該局濫用藥物實驗室鑑定書1紙在卷可佐，此外另有
    扣案之甲基安非他命吸食器1組、玻璃管球1個可證，足見被
    告自白施用第一級毒品海洛因、第二級毒品甲基安非他命之
    情節，與事實相符，應可採信。綜上所陳，本案事證明確，
    被告於觀察勒戒執行完畢後，5年以內再犯施用毒品之犯行
    ，堪可認定，應依法論科。
二、論罪科刑：
  (一)查海洛因、甲基安非他命分別係毒品危害防制條例所列管之
    第一級、第二級毒品，此為該條例第2條第2項第1款、第2款
    所明定；核被告於觀察勒戒執行完畢後，5年以內再犯施用
    第一級毒品海洛因、第二級毒品甲基安非他命之行為，係犯
    毒品危害防制條例第10條第1項之施用第一級毒品罪、同條
    第2項之施用第二級毒品罪。被告持有第一級毒品海洛因、
    第二級毒品甲基安非他命之低度行為，應為施用毒品之高度
    行為所吸收，均不另論罪。被告先後所犯上開2罪，犯意各
    別，行為不同，應予分論併罰。
  (二)被告前曾受如事實欄所示之有期徒刑執行完畢，有臺灣高等
    法院被告前案紀錄表在卷可按，其於受事實欄所示有期徒刑
    執行完畢後之5年內，故意再犯本件有期徒刑以上之罪，為
    累犯，其所犯上開2罪，均應依刑法第47條第1項加重其刑。
  (三)爰審酌被告犯罪之動機，曾有施用毒品之前科仍不知戒除毒
    癮，惟犯罪後坦承犯行，且所犯之施用毒品犯行乃戕害自己
    身心健康，並未危及他人等一切情狀，分別量處如主文所示
    之刑，並定其應執行之刑。
三、關於沒收：
    扣案之白粉1包係第一級毒品海洛因（淨重0.9公克），併同
    無法析離之包裝袋1只，應整體視為查獲之毒品，依毒品危
    害防制條例第18條第1項前段之規定，宣告沒收銷燬之（蓋
    無論以何種方式包裝袋與其內裝之毒品，包裝袋內均會有極
    微量毒品殘留，故上述包裝袋應整體視為查獲毒品，一併依
    前揭規定宣告沒收銷燬之，參見最高法院95年度臺上字第37
    39號、第7354號判決）。又扣案之吸食器1組、玻璃管球1個
    均為被告所有、供其施用甲基安非他命所用之物，業據被告
    供明無誤，均爰依刑法第38條第1項第2款之規定宣告沒收。
    至於被告雖另為警扣得塑膠鏟4支、塑膠勺1支、電子磅秤1
    台、分裝袋75只及葡萄糖16包等物，然上開物品均非被告恃
    以直接供本案犯罪之所用，且被告另有販賣毒品案件現由臺
    灣基隆地方法院檢察署檢察官偵查中，上開物品是否與販賣
    毒品有關，尚須檢察官予以調查，故扣案之塑膠鏟4支、塑
    膠勺1支、電子磅秤1台、分裝袋75只及葡萄糖16包等物，均
    無庸在本案予以宣告沒收，併此說明。
據上論斷，應依刑事訴訟法第273 條之1 第1 項、第299 條第1
項前段，毒品危害防制條例第10條第1 項、第2 項、第18條第1
項前段、第23條第2項，刑法第11條、第47條第1項、第38條第1
項第2款、第51條第5款，判決如主文。
本案經檢察官乙○○到庭執行職務。
中    華    民    國    98    年    5    月    25    日
                  刑事第一庭法    官  鄭培麗
以上正本證明與原本無異。
如不服本判決應於收受送達後10日內向本院提出上訴書狀，並應
敘述具體理由；其未敘述上訴理由者，應於上訴期間屆滿後20日
內向本院補提理由書 (均須按他造當事人之人數附繕本)「切勿
逕送上級法院」。
中    華    民    國    98    年    5    月    25    日
                            書 記 官  湯惠芳
附錄本案所犯法條：
毒品危害防制條例第10條：
施用第一級毒品者，處 6 月以上 5 年以下有期徒刑。
施用第二級毒品者，處 3 年以下有期徒刑。


司法院資訊處製作；財團法人民間司法改革基金會備份。
